【裁判字號】    92,交抗,213
【裁判日期】    921029
【裁判案由】    聲明異議
【裁判全文】
臺灣高等法院臺南分院刑事裁定               九十二年度交抗字第二一三號   Ｃ
      抗  告  人
      即受處分人  甲  ○  ○
右列抗告人因違反道路交通管理處罰條例案件，不服臺灣臺南地方法院九十一年度交
聲字第九四號中華民國九十二年九月九日第一審裁定，提起抗告，本院裁定如左：
      主      文
抗告駁回。
      理      由
一、抗告意旨略以：抗告人不服臺灣臺南地方法院九十一年度交聲字第九四號裁定，
    為此依法提起抗告，請求撤銷原裁定云云。
二、按汽車駕駛人，持逾期之駕駛執照駕車者，處六百元以上一千二百元以下（即新
    臺幣一千八百元以上三千六百元以下）罰鍰；又汽車駕駛人，駕駛車輛未隨身攜
    帶駕駛執照者，處新臺幣三百元以上六百元以下罰鍰，道路交通管理處罰條例第
    二十二條第一項第六款及第二十五條第三款分別定有明文；另機器腳踏車駕駛人
    或附載座人未依規定戴安全帽者，處駕駛人新臺幣五百元罰鍰，修正前道路交通
    管理處罰條例第三十一條第三項（現為同條例第三十一條第六項）亦有明文規定
    。
三、經查：
（一）抗告人即受處分人甲○○於民國九十年三月二十八日下午三點四十五分左右，
      向其公司之同事蔡文傑借得車牌號碼ＮＸＫ─三七三號之重型機車並駕駛外出
      ，約十分鐘後（即同日下午三點五十五分左右），行經臺南縣鹽水鎮○○路六
      號前時，為執勤警員查獲其有未戴安全帽及未隨身攜帶駕駛執照等違規行為時
      ，抗告人為脫免他日遭監理機關科處罰鍰，竟向執勤警員謊報其姓名係「余忠
      光」，而經警據其所提供之前述姓名及其自己之年籍、住所，進而填載於臺南
      縣警察局南縣警交字第Ｍ00000000號舉發違反道路交通管理事件通知
      單（違規事實欄並記載無照駕駛機車及騎機車未戴安全帽）後，甲○○並於該
      舉發通知單移送聯上之「收受通知聯者簽章」內，偽造「余忠光」之署押一枚
      ，表示業由「余忠光」其人收受該通知單之意，復持該簽名後之通知單交予執
      勤警員處理而行使等偽造私文書犯行，業經原審法院九十一年度訴字第一一七
      五號判處有期徒刑五月，得易科罰金在案，有前述九十一年度訴字第一一七五
      號刑事判決書及臺南縣警察局南縣警交字第Ｍ00000000號舉發違反道
      路交通管理事件通知單各一份附於原審卷（第九頁、第三八頁至第四四頁）足
      參，顯見抗告人於前開時、地，不僅有騎機車未戴安全帽之違規行為，且其經
      警查獲時亦未攜帶駕駛執照以供執勤警員稽查，故抗告人於上開時、地，確有
      騎機車未戴安全帽及未隨身攜帶駕駛執照等違規行為，應可認定。
（二）抗告人之重型機車駕駛執照，係於七十年四月三日考領，而有效日期則至八十
      九年三月九日等情，除據卷附之交通部公路總局嘉義區監理所新營監理站對違
      反交通管理事件不服裁決聲明異議案件意見書載明可考外，並有九十一年四月
      一日機車駕駛人螢幕列印表一份附於原審卷（第三一頁）可稽，可知抗告人於
      前述時、地，騎機車於道路上行駛時，尚有持逾期之駕駛執照駕車之違規行為
      。因此，原處分機關即移送機關交通部公路總局嘉義區監理所新營監理站，經
      查明後認定抗告人於上述時、地，有騎機車未戴安全帽、未隨身攜帶駕駛執照
      及持逾期之駕駛執照駕車等違規事實，經核應無任何違誤。至本件舉發通知單
      （即台南縣警察局南縣警交字第Ｍ00000000號舉發違反道路交通管理
      事件通知單）上之違規事實欄，雖載有「無照駕駛機車」等語，然此應係執勤
      警員依照抗告人所冒用之他人姓名查詢後，發現未有任何駕駛執照資料之登載
      ，乃逕予記載為「無照駕駛機車」，該記載雖與事實有所出入，然因原處分機
      關後來業已查明實際違規駕駛人即為本件之抗告人，且抗告人僅係重型機車駕
      駛執照逾期，而非未曾考領重型機車之駕駛執照，故原處分機關經查證後而就
      抗告人之前述三項違規行為予以裁處，於法並無不合，而該舉發通知單違規事
      實之誤載，經核則尚不影響本件實際違規事實之認定。
（三）前開台南縣警察局南縣警交字第Ｍ00000000號舉發違反道路交通管理
      事件通知單，因執勤警員查明真正違規駕駛人係本件抗告人甲○○後，乃建請
      監理機關就上開舉發通知單註銷免罰，並對抗告人另行掣發台南縣警察局南縣
      警交字第Ｍ00000000號舉發違反道路交通管理事件通知單（即本件舉
      發通知單，見原審卷第九頁）等情，則有台南縣警察局新營分局九十年十月十
      一日（九○）營警交字第一四四九九號函一份附於原審卷（第二四頁）可證，
      足見本件舉發通知之更正掣發，係基於抗告人冒用他人名義而偽造文書所致。
      又上開臺南縣警察局南縣警交字第Ｍ00000000號舉發違反道路交通管
      理事件通知單，係執勤警員於查獲抗告人之上述各項違規行為後所當場掣發者
      ，而臺南縣警察局南縣警交字第Ｍ00000000號舉發違反道路交通管理
      事件通知單（即本件舉發通知單），乃係根據上開抗告人冒用他人名義之舉發
      通知單而予以更正掣發者，故本件舉發通知單上之填單日期，雖記載為九十年
      十月五日（應到案日期並記載為同年月二十二日前），而與本件案載違規時間
      將近有七個月之差距，然因抗告人之本件違規行為，係於九十年三月二十八日
      違規當天，即由執勤員警當場舉發掣單，是本件違規行為之舉發程序與道路交
      通管理處罰條例第九十條前段三個月舉發期限之規定，經核並無任何抵觸。從
      而，本件抗告人於原審異議所辯：原裁決處分所指之各項違規行為應與事實不
      符云云，顯非實在，不足採信。
四、原審以抗告人於上開時、地，駕駛車牌號碼ＮＸＫ─三七三號之重型機車，行經
    臺南縣鹽水鎮○○路六號前時，有騎機車未戴安全帽、未隨身攜帶駕駛執照及持
    逾期之駕駛執照駕車等違規行為既可認定，則原處分機關即交通部公路總局嘉義
    區監理所新營監理站，據此並引用上開道路交通管理處罰條例第二十二條第一項
    第六款與第二十五條第三款，以及修正前道路交通管理處罰條例第三十一條第三
    項等規定，裁處抗告人罰鍰共計新臺幣四千七百元，於法即無不當，而裁定駁回
    抗告人之異議，認事用法並無違誤。抗告人之抗告，為無理由，應予駁回。
據上論斷，應依道路交通案件處理辦法第二十六條，刑事訴訟法第四百十二條，裁定
如主文。
中    華    民    國      九十二      年      十      月      二十九    日
                                  臺灣高等法院臺南分院刑事第三庭
                                      審判長法官  陳    義    仲
                                            法官  楊    子    莊
                                            法官  陳    清    溪
右正本證明與原本無異。
不得再抗告。
                                      法院書記官  尤    乃    玉
中    華    民    國      九十二      年      十      月      三十      日


司法院資訊處製作；財團法人民間司法改革基金會備份。
